【裁判字號】    97,交簡上,25
【裁判日期】    980123
【裁判案由】    過失傷害
【裁判全文】
臺灣基隆地方法院刑事判決          97年度交簡上字第25號
公  訴  人  臺灣基隆地方法院檢察署檢察官
上  訴  人
即  被  告  甲○○
上列上訴人即被告因過失傷害等案件，不服本院基隆簡易庭中華
民國97年9 月15日97年度基交簡字第323 號第一審簡易判決（聲
請簡易判決處刑案號：97年度偵字第2392號）提起上訴，本院管
轄之第二審合議庭判決如下︰
    主  文
上訴駁回。
甲○○緩刑貳年。
    事實及理由
一、本案經本院審理結果，認第一審簡易庭以被告甲○○所為係
    犯刑法第284 條第1 項前段之過失傷害罪，依刑事訴訟法第
    449 條第1 項、第454 條第2 項，刑法第284 條第1 項前段
    、第62條前段、第41條第1 項前段，刑法施行法第1 條之1
    等規定，判處被告拘役40日，如易科罰金，以新台幣（下同
    ）1,000 元折算1 日，核其認事用法，尚無違誤，量刑亦稱
    妥適，應予維持，爰引用第一審簡易判決及檢察官聲請簡易
    判決處刑書記載之事實、證據及理由，如附件。
二、上訴意旨略以：被告已與告訴人達成和解，請求從輕量刑或
    給予緩刑等情。
三、經查，被告於本院審理時坦承犯行，核與證人即告訴人乙○
    ○於警詢及偵查中證述之情節相符，復有道路交通事故現場
    圖、道路交通事故調查報告表（一）、（二）、現場照片、
    財團法人北海岸金山醫院診斷證明書、臺灣省臺北縣區車輛
    行車事故鑑定委員會民國97年8 月25日函檢附鑑定意見書在
    卷供參；另按汽車行駛時，駕駛人應注意車前狀況，並採取
    必要之安全措施，又轉彎車應讓直行車先行，道路交通安全
    規則第94第3 項及第102 條第1 項第7 款分有明文，本件被
    告駕車自臺北縣萬里鄉○○村○○街左轉大勇路時，應注意
    車前狀況，採取必要之安全措施，並讓直行車先行，且當時
    天候晴，屬日間光線，路面乾燥無缺陷，客觀上並無不能注
    意之情形，被告竟疏未注意車前狀況，並未讓行駛於大勇路
    之直行車先行，貿然自仁一街左轉大勇路，致駕駛之車輛撞
    及告訴人騎乘之機車，使告訴人受傷，足認被告上開駕駛行
    為確有過失，且與告訴人受傷之結果，具有相當因果關係，
    是被告原具狀上訴稱其無過失等情，非屬可信，足認被告於
    本院審理時之自白與事實相符，事證明確，被告之犯行應堪
    認定。
四、核被告所為，係犯刑法第284 條第1 項前段之過失傷害罪。
    本件警方前往現場處理時，被告在場並當場承認為肇事人，
    此有臺北縣政府警察局金山分局道路交通事故肇事人自首情
    形紀錄表在卷可稽，被告既在警方查悉其所為上開犯行前，
    主動向警員坦承犯行，並願接受裁判，應成立自首，堪信被
    告尚有悔悟之心，爰依刑法第62條前段之規定減輕其刑。原
    審審酌被告為本件車禍肇事主因，告訴人為肇事次因且傷勢
    非重，又被告否認犯行之犯後態度，迄未與告訴人達成和解
    ，賠償告訴人所受損害等一切情狀，量處拘役40日，如易科
    罰金，以1,000 元折算1 日，認事用法均無不當，量刑亦屬
    妥適，應予維持，至於被告指原審量刑過重等情，蓋刑之量
    定，係實體法上賦予法院得為自由裁量之事項，倘其未有逾
    越法律所規定之範圍，或濫用其權限，即不得任意指摘為違
    法，而原審認事用法均無違誤，且量刑時已審酌告訴人亦為
    肇事次因等情，並未逾越法定範圍或有濫用權限之處，又被
    告復未具體指稱原審判決有何不當之處，是認被告之上訴為
    無理由，應予駁回。
五、被告前因違反麻醉藥品管理條例案件，經臺灣臺北地方法院
    以84年度訴字第1127號判決判處有期徒刑4 月確定，於84年
    11月15日因易科罰金執行完畢後，未曾因故意犯罪受有期徒
    刑以上刑之宣告，有臺灣高等法院被告前案紀錄表在卷可參
    ，被告係因一時疏忽，始釀致本件車禍之發生，且其於本院
    審理時已坦承犯行不諱，復於本院審理中，與告訴人達成和
    解，並經告訴人當庭表示願意原諒被告等情，足認被告經此
    科刑教訓，應能知所警惕而不致再犯，本院認所宣告之刑以
    暫不執行為適當，爰併予宣告緩刑2 年，以啟自新。
據上論斷，應依刑事訴訟法第455 條之1 第1 項、第3 項、第
368 條、第373 條，刑法第74條第1 項第2 款，判決如主文。
本案經檢察官丙○○到庭執行職務。
中    華    民    國    98    年    1    月    23    日
                  交通法庭審判長法    官   陳志祥
                                法    官   黃梅淑
                                法    官   邰婉玲
以上正本證明與原本無異。
本判決不得上訴。
中    華    民    國    98    年    1     月    23    日
                                書 記 官  彭筠凱
附錄所犯法條：
中華民國刑法第284條第1項
（過失傷害罪）
因過失傷害人者，處 6 月以下有期徒刑、拘役或 5 百元以下罰
金，致重傷者，處1年以下有期徒刑、拘役或5百元以下罰金。
【附件】
臺灣基隆地方法院刑事簡易判決       97年度基交簡字第323號
聲  請  人  臺灣基隆地方法院檢察署檢察官
被      告  甲○○  男  50歲（民國○○年○月○○日生）
                    身分證統一編號：Ｚ000000000號
                    住臺北縣萬里鄉○○村○○街23號4樓
上列被告因過失傷害案件，經檢察官聲請以簡易判決處刑（97年
度偵字第2392號），本院判決如下：
    主  文
甲○○因過失傷害人，處拘役肆拾日，如易科罰金，以新臺幣壹
仟元折算壹日。
    事實及理由
一、本件犯罪事、證據及應適用之法條，除均引用如附件檢察官
    聲請簡易判決處刑書之記載外，並補充下列事項：
  (一)犯罪事實部分補充：
    1.被害人乙○○騎乘AF3-125 號重型機車，沿臺北縣萬里鄉
      ○○村○○路往萬里方向行駛，行經大勇路與仁一街之無
      號誌交岔路口，本應注意車前狀況，而依當時天候晴、日
      間有自然光線、路面乾燥且無障礙物、視距良好，客觀上
      並無使其不能注意之狀況，竟疏未注意車前狀況，致與被
      告甲○○所駕駛K9-0607號自用小客車發生擦撞。
    2.被告於肇事後停留在現場，並於其過失傷害犯行在有偵查
      權限之機關或公務員知悉前，向據報最先抵達現場之員警
      坦承為肇事人，並接受裁判。
  (二)證據部分補充：臺北縣政府警察局金山分局道路交通事故肇
    事人自首情形紀錄表1 紙。
  (三)應適用法條部分補充：刑法第62條前段。
二、本院審酌被告甲○○為本件車禍肇事主因，被害人乙○○為
    肇事次因、被害人傷勢非重、被告否認犯行之犯後態度，且
    迄未與被害人達成和解，賠償被害人所受損害等一切情狀，
    量處如主文所示之刑，併諭知易科罰金之折算標準。
三、依刑事訴訟法第449 條第1 項、第454 條第2 項，刑法第28
    4 條第1 項前段、第62條前段、第41條第1 項前段，刑法施
    行法第1 條之1 ，逕以簡易判決處刑如主文。
如不服本判決，得於判決送達後10日內，向本院提出上訴狀。
中    華    民    國    97    年    9    月    15    日
                  基隆簡易庭法  官    劉桂金
以上正本證明與原本無異。
如不服本判決，應於判決送達後10日內，向本院提出上訴書狀，
敘述上訴理由，上訴於本院合議庭，並按他造當事人之人數附具
繕本。
中    華    民    國    97    年    9    月    15    日
                            書記官    鄧順生
附錄論罪法條：
刑法第284條第1項
因過失傷害人者，處6 月以下有期徒刑、拘役或5 百元以下罰金
，致重傷者，處1 年以下有期徒刑、拘役或5 百元以下罰金。
附件：
臺灣基隆地方法院檢察署檢察官聲請簡易判決處刑書
                                      97年度偵字第2392號
    被      告  甲○○  男  50歲（民國○○年○月○○日生）
                        住臺北縣萬里鄉○○村○○街23號4
                        樓
                        身分證統一編號：Ｚ000000000號
上列被告因過失傷害案件，業經偵查終結，認為宜聲請以簡易判
決處刑，茲將犯罪事實及證據並所犯法條分敘如下：
    犯罪事實
一、甲○○於民國97年3月28日上午6時50分許，駕駛車號K9─06
    07號自小客車（下稱甲車），自台北縣萬里鄉○○村○○街
    左轉欲往大勇路方向行駛時，在仁一街與大勇路之無號誌交
    岔路口，本應注意其為轉彎車，應讓直行車先行，依當時之
    天候等狀況，亦無不能注意之情事，竟疏未注意，貿然駛出
    路口，乙○○騎乘AF3─125號重型機車（下稱乙車）由大勇
    路往萬里市區方向行駛至該路口前發現甲車，欲往左閃避，
    仍閃避不及，乙車因而遭甲車撞及右後側車身，乙○○人車
    倒地，受有胸部挫傷併胸疼之傷害。
二、案經乙○○訴由臺北縣政府警察局金山分局報告偵辦。
    證據並所犯法條
一、訊據被告甲○○固坦承於上開時、地駕駛甲車與告訴人乙○
    ○騎乘之乙車發生事故之情不諱，惟矢口否認涉有何過失傷
    害之犯行，辯稱：告訴人是在車道上逆向行駛撞到伊，因為
    伊的車子是左轉，伊車右側被撞到，伊認為自己完全沒有過
    失云云。經查，被告上開犯行，業據證人即告訴人乙○○結
    證在卷，且有道路交通事故現場圖、道路交通事故調查報告
    表（一）、（二）、財團法人北海岸金山醫院丙種診斷證明
    書各1 份、相片12張附卷可稽，觀諸現場照片可知，甲車車
    損情形為靠近右前車燈下方之車頭下保險桿處，乙車車損情
    形則為右後側車身，若甲車確係於左轉時遭乙車自右側逆向
    行駛撞擊，甲車右側車身實無可能未發現車損情形，而乙車
    車頭部份亦應有車損，始與常情相符。況事故發生後之乙車
    倒地位置，係朝向大勇路往萬里市區方向，而非往上坡之方
    向，是認本件告訴人之指述較為可採，被告上開辯詞不足採
    信，被告駕車行為確有過失，臺北線車輛行車事故鑑定委員
    會鑑定意見亦同此見，此有該會北縣鑑字第970902號鑑定意
    見書1份在卷可憑，認被告犯嫌堪以認定。
二、核被告所為，係犯刑法第284條第1項前段過失傷害罪嫌。
三、依刑事訴訟法第451條第1項聲請逕以簡易判決處刑。
    此    致
臺灣基隆地方法院基隆簡易庭
中    華    民    國    97    年    8     月    27    日
                              檢  察  官  樊家妍
本件正本證明與原本無異
中    華    民    國    97    年    9     月    1     日
                              書  記  官  林建价
附錄本案所犯法條全文：
中華民國刑法第284條
因過失傷害人者，處6月以下有期徒刑、拘役或5百元以下罰金，
致重傷者，處1年以下有期徒刑、拘役或5百元以下罰金。
從事業務之人，因業務上之過失傷害人者，處1年以下有期徒刑
、拘役或1千元以下罰金，致重傷者，處3年以下有期徒刑、拘役
或2千元以下罰金。
附記事項：
本件係依刑事訴訟法簡易程序辦理，法院簡易庭得不傳喚被告、
輔佐人、告訴人、告發人等出庭即以簡易判決處刑；被告、被害
人、告訴人等對告訴乃論案件如已達成民事和解而要撤回告訴或
對非告訴乃論案件認有受傳喚到庭陳述意見之必要時，請即另以
書狀向簡易法庭陳述或請求傳訊。


司法院資訊處製作；財團法人民間司法改革基金會備份。
